臺灣高雄地方法院刑事裁定　　　　　　 100年度聲字第3737號
公　訴　人　臺灣高雄地方法院檢察署檢察官
被　　　告　李榮祥
聲請人　即
選任辯護人　張永昌律師
　　　　　　陳煜昇律師
上列聲請人因被告所犯妨害性自主案件，聲請具保停止羈押，本
院裁定如下：
    主  文
聲請駁回。
    理  由
一、聲請人即被告李榮祥之辯護人聲請意旨略以：被告李榮祥與
    同案被告黃玉對其等所涉犯之犯行，前業經受羈押及禁止
    接見之處分，難認再有串證、湮滅證據而使案情晦暗之虞。
    且本案相關證人均經交互詰問完畢或對其所聽聞轉述之事實
    無到庭說明之必要，是無串證之可能性。又被告李榮祥有固
    定住所、工作，家庭背景單純，案發之始即積極欲到案說明
    ，並指出對其有利之事證，當無妨礙將來訴訟程序順利進行
    或逃避將來國家刑罰權執行之可能性。是被告李榮祥實無羈
    押必要，爰聲請具保停止被告李榮祥之羈押等語。
二、按被告及得為其輔佐人之人或辯護人，得隨時具保，向法院
    聲請停止羈押，刑事訴訟法第110 條第1 項定有明文。次按
    被告經法官訊問後，認為犯罪嫌疑重大，而有事實足認為有
    湮滅、偽造、變造證據或勾串共犯或證人之虞者；所犯為死
    刑、無期徒刑或最輕本刑為五年以上有期徒刑之罪，非予羈
    押，顯難進行追訴、審判或執行者，得羈押之，刑事訴訟法
    第101 條第1 項第2 款、第3 款亦可參照。而羈押乃確定判
    決前之拘禁處分，與有罪判決後之徒刑執行固有不同，但在
    法律所定要件下，仍得羈押被告，以保全被告使刑事訴訟程
    序得以順利進行、保全證據、確保嗣後刑罰權之執行、或俾
    免危險繼續擴大發生，藉以維護社會秩序。是法院關於羈押
    與否之審查，其目的僅在判斷有無實施羈押強制處分之必要
    ，並非認定被告有無犯罪之實體審判程序，故關於羈押之要
    件，無須經嚴格之證明，而以經釋明得以自由證明為已足，
    至於被告是否成立犯罪，乃本案實體上應予判斷之問題，執
    行羈押後有無繼續之必要，仍許由法院就具體個案，依職權
    斟酌訴訟進行程度及其他一切情事而為認定。
三、經查，被告李榮祥前因妨害性自主案件，經本院訊問後，認
    其涉犯刑法第222 條第1 項第1 款兩人以上共犯強制性交罪
    ，嫌疑重大，並有事實足認有勾串證人之虞，且所犯為最輕
    本刑五年以上有期徒刑之罪，有羈押之必要，爰依刑事訴訟
    法第10 1條第1 項第2 款、第3 款規定，於民國100 年6 月
    22日裁定執行羈押。嗣本案經本院審理，陸續對於證人即告
    訴人0000-000000 號、證人阮氏碧蓮、阮氏豔、顏永勝、邱
    玉清進行交互詰問完畢，參酌其等於本院審理中之證詞、卷
    內多名證人及共同被告黃玉於警詢、偵訊中之陳述、扣案
    物品、檢體等資料，認被告李榮祥涉犯兩人以上共犯強制性
    交罪，確屬罪嫌重大，所涉犯為最輕本刑為5 年以上有期徒
    刑之罪。又本案仍有其他證人待傳喚及其他證據待調查，尚
    未審結，被告李榮祥及同案被告黃玉於警詢、偵訊中之供
    述亦略有不一，依卷內現存證據，被告李榮祥如具保在外，
    仍有勾串證人或同案被告黃玉之可能性，是為保全被告李
    榮祥使刑事訴訟程序得以順利進行，並保全證據，認原羈押
    原因及必要性均仍存在，不能因具保而使之消滅。
四、聲請人固主張被告李榮祥無勾串、湮滅證據之虞云云，惟本
    院認其如具保在外，仍有勾串證人或同案被告黃玉之可能
    性，業如前述，是聲請人此部分之主張，尚難採認。又本件
    目前並未以被告李榮祥有逃亡之虞為羈押原因，是其有無固
    定之住所或工作，家庭背景是否單純乙節，核與本件羈押原
    因是否消滅無涉。此外，上開聲請意旨核均與刑事訴訟法第
    114 條所定各款事由不相符合。綜上，聲請人以前開事由聲
    請准予被告李榮祥具保，於法無據，本件具保停止羈押之聲
    請，難以准許，應予駁回。
五、爰依刑事訴訟法第220 條，裁定如主文。 
中    華    民    國   100    年    8     月    23    日   
                  刑事第十七庭  審判長法  官  陳培維
                                      法  官  余銘軒
                                      法  官  毛妍懿
以上正本證明與原本無異。
如不服本裁定，應於收受送達後5 日內向本院提出抗告狀。
中    華    民    國   100    年    8     月    31    日
                                      書記官  林晏光